最高法院刑事判決　　　　　　九十四年度台上字第六六八八號
　　上　訴　人　丙○○
　　　　　　　　　　　　號
　　　　　　　　乙○○
　　　　　　　　　　　　號之8.
　　　　　　　　　　　　732.
　　　　　　　　甲○○
　　　　　　　　　　　　122.
上列上訴人等因違反毒品危害防制條例案件，不服台灣高等法院
台南分院中華民國九十二年三月三日第二審判決（九十一年度上
訴字第六三九號，起訴案號：台灣嘉義地方法院檢察署九十年度
偵字第四九八一號），提起上訴，本院判決如下：
    主  文
原判決撤銷，發回台灣高等法院台南分院。
    理  由
本件原判決認定：上訴人丙○○、甲○○與乙○○均有施用第二
級毒品安非他命犯行，分別經法院裁定觀察、勒戒。民國九十年
七月二十五日二十時許，丙○○與乙○○在甲○○嘉義縣水上鄉
國姓村三界埔一二二號住處，適「邱永信」撥打丙○○0000
000000號行動電話，向丙○○表示欲購買新台幣（下同）
一千元之安非他命，丙○○遂提議甲○○與乙○○，先出資一千
元共同向「鄧丁瑋」購買安非他命二小包，再從中抽取一小包供
三人施用。三人竟共同基於販賣安非他命圖利之犯意聯絡，由丙
○○與乙○○各出資三百五十元，甲○○出資三百元後，由甲○
○以丙○○上開行動電話，撥打綽號「小胖」男子之00000
00000及0000000000號行動電話，表示購買一千
元之安非他命二小包，雙方約定在嘉義縣竹崎鄉○○村○○街給
付價金及安非他命，由乙○○駕駛車號ＨＩ－七七六六號自小客
車，搭載甲○○、丙○○，於同日二十一時三十分許，至前述內
埔街不詳道路旁，鄧丁瑋令一不詳姓名成年男子將安非他命二小
包（分別淨重零點貳壹公克、零點貳伍公克，包裝重均為零點壹
玖公克）交予丙○○，丙○○則將一千元交予該不詳男子完成交
易。丙○○旋即打電話與邱永信約在嘉義市○○路三十六之一號
萬樂福便利商店前交易，三人駕車於同日二十二時許抵達「萬樂
福便利商店」，邱永信先將一千元交予丙○○，丙○○正欲將安
非他命一包交予邱永信時，因警員前來，丙○○見狀即將安非他
命一包丟棄於路邊。嗣經警當場查獲，並於乙○○駕駛車號ＨＩ
－七七六六號自小客車內查獲另一包安非他命及一千元，復於萬
樂福便利商店前路旁查獲遭丙○○丟棄之甲基安非他命一包。嗣
丙○○、甲○○、乙○○等三人供出毒品來源，因而查獲鄧丁瑋
販毒案等情，因而撤銷第一審之科刑判決，改判仍論處上訴人丙
○○、甲○○、乙○○共同販賣第二級毒品罪刑，固非無見。
惟查：(一)按查獲之第一、二級毒品，不問屬於犯人與否，均沒收
銷燬之，毒品危害防制條例第十八條第一項前段定有明文。本件
原判決就扣案之第二級毒品安非他命貳包（分別淨重零點貳壹公
克，包裝重零點壹玖公克；淨重零點貳伍公克，包裝重零點壹玖
公克），於主文欄僅諭知沒收，並未依法諭知沒收銷燬，顯有違
誤。(二)科刑判決所認定之事實，與其所採用之證據不相適合，即
屬證據上之理由矛盾，其判決當然違背法令。原判決事實認定：
「邱永信先將一千元交予丙○○，丙○○正欲將安非他命一包交
予邱永信時，因警員前來，丙○○見狀即將安非他命一包丟棄於
路邊」等情，與其所憑之證據，即引述證人邱永信於警訊時之證
詞：「丙○○即當場交給我一小包安非他命之後，沒有想到警察
就出現。我因害怕，就把安非他命丟在地上，而且逃離現場」等
語，不相適合，顯有證據上理由矛盾之違背法令。(三)毒品危害防
制條例第十七條規定：犯第四條第二項之罪，供出毒品來源，因
而破獲者，得減輕其刑，其立法意旨重在鼓勵具體供出其上游販
毒者，俾資追查該毒梟前手及其上游毒品，以杜絕毒品之蔓延與
氾濫為目的。倘未因其自白進而查獲毒梟前手或其上游毒品者，
自不得執此邀本條規定之寬減。原判決認警方根據上訴人等三人
之供述而查獲毒品來源即鄧丁瑋販毒案，係依卷附嘉義市警察局
第一分局九十一年七月十七日九一嘉市警一刑字第０九一０００
四一四三號函為憑。惟經核閱該函僅記載「本分局確實根據乙○
○等三人之供述而查獲鄧丁瑋販毒案無訛」一語，並未檢附任何
有關資料，卷內亦查無鄧丁瑋販賣本件第二級毒品安非他命予上
訴人三人而經警察機關移送、或經檢察官起訴或經法院判決之任
何資料，顯有應於審判期日調查之證據而未予調查之違背法令。
上訴意旨指摘原判決不當，非無理由，應認原判決有撤銷發回更
審之原因。
據上論結，應依刑事訴訟法第三百九十七條、第四百零一條，判
決如主文。
中　　華　　民　　國　九十四　年　十一　　月　二十五　日
                      最高法院刑事第十一庭
                          審判長法官  洪　清　江
                                法官  石　木　欽
                                法官  李　伯　道
                                法官  林　勤　純
                                法官  陳　晴　教
      本件正本證明與原本無異
                                      書  記  官
中　　華　　民　　國　九十四　年   十一 　月   三十　 日
                                                      v
